臺灣臺北地方法院簡易民事判決
110年度北簡字第11819號
原      告  許順安  

被      告  彭兆祺  

上列當事人間請求給付工程款事件，本院於民國一百一十年九月
十五日言詞辯論終結，判決如下︰
    主    文
被告應給付原告新臺幣壹萬壹仟元。
原告其餘之訴駁回。
訴訟費用新臺幣參仟肆佰元由被告負擔百分之四，餘由原告負擔
。
本判決第一項得假執行。但被告如以新臺幣壹萬壹仟元為原告預
供擔保，得免為假執行。
    事    實
甲、原告方面：
一、聲明：被告應給付原告新臺幣（下同）二十七萬元。
二、陳述略稱：
  ㈠緣原告於民國一百一十年一月中經訴外人丁玉玲介紹，請偉
    榮玻璃行負責人即被告彭兆祺施工玻璃餐車台裝玻璃及排風
    扇等。詎被告施工時即已打破玻璃致有裂痕，然其為掩飾打
    破的裂痕，馬上塗上現場的矽膠，且被告前要求付款並要求
    原告全額付清，其態度不理睬及惡劣行騙怕事後要不到錢，
    所以才一直要求付清，使原告受騙上當而付清。因被告打破
    玻璃，原告才知受騙，其加裝的是普通玻璃，因強化玻璃如
    破裂是沒有裂痕而為槍型裂震圓圈，被告沒有驗收即落跑棄
    之不理，且所收費用與施工材料不符及未裝排風扇，爰依不
    完全給付提起本件訴訟，請求被告給付造成餐車本身之瑕疵
    損害一萬一千元，三個月營業損失二十七萬元（臺北市○○區
    ○○路○○○巷○號一樓租金一個月九萬元，一百一十年一月至三
    月三個月租金）。原告請求被告給付原告二十七萬元，其中
    一萬一千元是包含在裡面，其他是損害賠償。
  ㈡被告辯稱強化玻璃有出廠證明，並不能代表即為原告所述本
    件餐車施作之玻璃，而且原告前已論述強化玻璃破損為何樣
    ，普通玻璃一旦破即尖刺傷人，因此強化玻璃比較昂貴，被
    告偷天換日的目的就是以廉價的普通玻璃求得高價金。證人
    黃素玉與原告為好友，其願意讓原告入股共同發展生意，故
    玻璃餐車之修護完全授權原告找人處理，被告所為一切致使
    原告信譽受損，甚至影響證人黃素玉對原告之信用及人格質
    疑，原告並被要求扣除分紅及攤賠。
  ㈢本件餐車位置租在臺北市○○區○○路○○○巷○號一樓，一個月租
    金九萬元，三個月租金二十七萬元，期間是一百一十年一月
    到三月，被告讓原告沒辦法營業，本來是要做早點賣甜不辣
    ，被告說是強化玻璃結果不是強化玻璃，強化玻璃是要做餐
    車的玻璃，玻璃餐車一月的時候交給原告，結果還沒有用，
    因為玻璃餐車上面有一個裂痕所以沒有用，原告有打電話給
    被告，被告好像沒有接，被告做好說要驗收，結果東西留在
    那裡就跑掉，也沒有辦法驗收，付了一萬一千元給被告做玻
    璃餐車，結果被告做的玻璃餐車有裂痕不能用。
  ㈣關於被告辯稱接洽內容和付款人都不是原告，否認雙方契約
    關係云云，雖然一萬一千元是證人黃素玉付給被告，但是黃
    素玉讓原告去找人處理玻璃餐車的事情，餐車是原告找被告
    來量尺寸，錢是原告交給黃素玉，黃素玉再交給被告，因為
    錢都是黃素玉在管，所以才這樣做。玻璃的裂痕原告有傳簡
    訊給被告，原告不是在做玻璃的，餐車現在在股東那邊，被
    告施工原告沒有在場，餐車就是一萬一千元，房租二十七萬
    元的事情是原告跟幾個朋友下去合租這個房子，證人黃素玉
    也有出錢。
三、證據：聲請傳喚證人黃素玉，並提出二公分白膠照片、日期
    證明照片、餐車未裝排風扇照片、簽收款項照片影本各一件
    及被告戶籍謄本一件為證。
乙、被告方面：
一、聲明：㈠原告之訴駁回；㈡如受不利判決，願供擔保請准宣告
    免為假執行。
二、陳述略稱：
  ㈠被告出貨有證明是強化玻璃，且接洽內容和付款人都不是原
    告，被告是跟文昌玻璃行訂強化玻璃送到被告臺北市○○街○○
    ○號的地址，被告的店面是偉榮玻璃行，如果原告對強化玻
    璃有疑問應該通知被告，但根本沒有叫被告去看，強化玻璃
    應該不會裂掉，被告是訂貨就做餐車，貨到就去施工，隔天
    就送去。被告能確認餐車的玻璃是怎麼回事，可是如果餐車
    不在或是原告換過玻璃，被告就沒辦法確認，原告提出本件
    訴訟被告才知道玻璃有裂痕。
　㈡有辦理餐車的點交，當初原告跟黃素玉都在場，點交完被告
    就說矽膠隔天才能動，被告是買了貨隔天早上在現場施工做
    到下午，做好就去點交，並不是在被告的地方施工，點交沒
    有簽書面只有口頭。
三、證據：提出出貨單影本一件為證。
    理    由
一、按民法第二百二十七條第一項規定：「因可歸責於債務人之
    事由，致為不完全給付者，債權人得依關於給付遲延或給付
    不能之規定行使其權利。」，第二百二十六條第一項規定：
    「因可歸責於債務人之事由，致給付不能者，債權人得請求
    賠償損害。前項情形，給付一部不能者，若其他部分之履行
    ，於債權人無利益時，債權人得拒絕該部之給付，請求全部
    不履行之損害賠償。」，第二百五十六條規定：「債權人於
    有第二百二十六條之情形時，得解除其契約。」。次按民法
    第四百九十三條第一、二項規定：「工作有瑕疵者，定作人
    得定相當期限，請求承攬人修補之。」、「承攬人不於前項
    期限內修補者，定作人得自行修補，並得向承攬人請求償還
    修補必要之費用。」、第四百九十四條規定：「承攬人不於
    前條第一項所定期限內修補瑕疵，或依前條第三項之規定拒
    絕修補或其瑕疵不能修補者，定作人得解除契約或請求減少
    報酬。但瑕疵非重要，或所承攬之工作為建築物或其他土地
    上之工作物者，定作人不得解除契約。」。再按當事人主張
    有利於己之事實者，就其事實有舉證之責任，民事訴訟法第
    二百七十七條第一項前段定有明文。各當事人就其所主張有
    利於己之事實，均應負舉證之責，故一方已有適當之證明者
    ，相對人欲否認其主張，即不得不更舉反證（最高法院十九
    年上字第二三四五號裁判意旨參照）。原告於起訴原因已有
    相當之證明，而被告於抗辯事實並無確實證明方法，僅以空
    言爭執者，當然認定其抗辯事實之非真正，而應為被告不利
    益之裁判，最高法院十八年上字第一六七九號裁判意旨參照
    。
二、原告主張被告應返還工程款一萬一千元為有理由，請求被告
    賠償三個月營業損失則屬無據，被告應給付一萬一千元：
　㈠經查，原告主張之事實，已據其提出二公分白膠照片、日期
    證明照片、餐車未裝排風扇照片、簽收款項照片影本各一件
    及被告戶籍謄本一件為證，並經證人黃素玉到庭作證證明，
    足堪信為真實，被告雖辯稱原告非契約當事人，有辦理驗收
    動作，且系爭玻璃為強化玻璃，並提出文昌玻璃行開具之出
    貨單為據云云，惟證人黃素玉於本院一百一十年九月十五日
    言詞辯論期日已證述原告找被告施作本件餐車之強化玻璃與
    排風扇等，原告將款項交付證人黃素玉，再由其於後山埤交
    付被告之緣由，被告辯稱原告非契約當事人實屬無據，又被
    告收取一萬一千元款項時會簽字確認，驗收時卻不要求對方
    簽字確認，空言主張業已驗收，實難信為真實，且被告簽收
    款項內容顯示施作內容包括排風扇，照片卻顯示被告並未施
    作排風扇，證人黃素玉並證稱原告發簡訊給被告請其將強化
    玻璃弄好或返還一萬一千元，被告均不理睬，從而原告自得
    依不完全給付之法律關係解除兩造所訂立之承攬契約，並請
    求被告返還已收取之工程款一萬一千元。
　㈡次查，原告雖主張因被告所施作之玻璃有裂痕造成餐車三個
    月之營業損失二十七萬元云云，然原告催告被告修補強化玻
    璃未獲置理，因被告拒絕修補，原告本得選擇自行修補並請
    求被告償還修補必要費用，沒有影響營業三個月之理，但實
    際上原告並未修補或作何處理，則縱有三個月無法營業之事
    實，與餐車不完全給付一事並無相當因果關係存在，無從認
    定無法營業為玻璃發生裂痕必然發生之衍生性經濟損失，原
    告主張三個月營業損失之請求實屬無據。
三、綜上所述，原告本於不完全給付法律關係，請求被告給付二
    十七萬元，其請求於主文第一項之範圍內為有理由，應予准
    許。超過主文第一項範圍之請求，則屬無據，應予駁回。
四、本件係就民事訴訟法第四百二十七條第一項訴訟適用簡易程
    序所為被告一部敗訴之判決，依同法第三百八十九條第一項
    第三款規定，就被告敗訴部分應依職權宣告假執行。並依同
    法第三百九十二條第二項規定，依被告聲請宣告被告敗訴部
    分如供擔保，得免為假執行。
五、本件訴訟費用額，依後附計算書確定如主文所示金額。
六、本件事證已臻明確，兩造其餘攻擊防禦方法，於本判決結果
    不生影響，爰不一一論述，併此敘明。
七、據上論結，原告之訴為一部有理由，一部無理由，並依民事
    訴訟法第七十九條，判決如主文。　
中　　華　　民　　國　　110 　年　　10　　月　　14　　日
                              臺北簡易庭
                              法      官  文衍正
以上正本係照原本作成。
如對本判決不服，須於判決送達後二十日內向本庭（臺北市重慶
南路一段一百二十六巷一號）提出上訴狀。（須按他造當事人之
人數附繕本）。如委任律師提起上訴者，應一併繳納上訴審裁判
費。
中　　華　　民　　國　　110 　年　　10　　月　　14　　日
                              書  記  官  高秋芬
訴訟費用計算書：
項        目             金  額（新臺幣）        備  註 
第一審裁判費　　           2,870元
第一審證人旅費               530元
合　　　　計　　     　    3,400元